【裁判字號】    92,訴,777
【裁判日期】    920725
【裁判案由】    毒品危害防制條例
【裁判全文】
臺灣臺北地方法院刑事判決                          九十二年度訴字第七七七號
    公訴人  臺灣臺北地方法院檢察署檢察官
    被  告  甲○○  男  二十七.
右列被告因毒品危害防制條例案件，經檢察官提起公訴（九十二年度毒偵字第八一六
號）及移送併案審理（台灣板橋地方法院檢察署九十一年毒偵字第三九九四號），本
院判決如左：
      主  文
甲○○連續施用第一級毒品，累犯，處有期徒刑拾月，扣案之第一級毒品海洛因貳包
（合計淨重拾伍點拾參公克）、第一級毒品海洛因壹包（淨重零點參貳公克）及含第
一級毒品海洛因殘渣空袋參拾貳個均沒收銷燬之；又連續施用第二級毒品，累犯，處
有期徒刑捌月，扣案之第二級毒品安非他命壹包（毛重壹拾公克）及第二級毒品安非
他命貳包（毛重壹點肆公克）均沒收銷燬之；又持有第二級毒品，累犯，處有期徒刑
參月，扣案之第二級毒品大麻壹包（淨重零點貳參公克）沒收銷燬之。應執行有期徒
刑壹年陸月，扣案之第一級毒品海洛因貳包（合計淨重拾伍點拾參公克）、第一級毒
品海洛因壹包（淨重零點參貳公克）、含第一級毒品海洛因殘渣空袋參拾貳個、第二
級毒品安非他命壹包（毛重壹拾公克）、第二級毒品安非他命貳包（毛重壹點肆公克
）及第二級毒品大麻壹包（淨重零點貳參公克）均沒收銷燬之。
      事  實
一、甲○○前於民國八十七年間因竊盜案件，經台灣板橋地方法院判處有期徒刑六月
    ，案經台灣高等法院於八十八年四月二十九日駁回上訴確定。八十七年間因搶奪
    等案件，經台灣板橋地方法院於八十八年十月二十八日判傷害部分應處有期徒刑
    四月確定（搶奪無罪）。又於八十七年間因違反藥事法案件，經台灣板橋地方法
    院判處有期徒刑四月，案經台灣高等法院於八十八年九月二日駁回上訴確定。再
    於八十八年間因違反毒品危害防制條例案件，經台灣板橋地方法院於八十八年十
    二月二十二日判處有期徒刑六月。嗣前開四案經台灣板橋地方法院定應執行有期
    徒刑一年六月，於九十年八月一日縮刑假釋期滿。
二、甲○○前因施用第二級毒品安非他命案件，先後依台灣板橋地方法院八十七年八
    月五日以八十七年度毒聲字第一一九０號、八十八年一月二十八日以八十八年度
    毒聲字第五二七號裁定送台灣台北看守所附設勒戒處所進行觀察、勒戒二次後，
    均認無繼續施用毒品傾向，並分別經台灣板橋地方法院檢察署檢察官於八十七年
    八月二十八日以八十七年度偵字第一六八二五號、八十七年九月十七日以八十七
    年度偵字第一五七三０號、八十七年十月七日以八十七年度偵字第一七六一０號
    （以上為執行第一次觀察、勒戒），八十八年二月二十三日以八十七年度偵字第
    二四０七七號、八十八年三月二十五日以八十八年度偵字第六一八九號（以上為
    執行第二次觀察、勒戒）為不起訴處分確定。又於八十八年間因施用毒品案件，
    除經台灣板橋地方法院於八十八年十二月二十二日判處有期徒刑六月，並於八十
    九年九月二日強制戒治期滿，猶不知悔改，竟各別基於施用第一級毒品及第二級
    毒品之概括犯意，自九十一年三月中旬起至九十二年四月十日止，連續在台北縣
    三重市○○路○段二０三巷二五五號住處及台北縣三重市○路○街四四巷六號五
    樓頂等處，將第一級毒品海洛因摻入香煙點火燃燒及將第二級毒品安非他命置於
    吸食器內點火燃燒吸食其氣體方式，施用第一級毒品海洛因及第二級毒品安非他
    命多次。又明知大麻係毒品危害防制條例第二條第二項第二款所列之第二級毒品
    ，不得非法持有，另基於持有第二級毒品大麻之犯意，於九十二年四月八日下午
    五時三十分許，在台北縣三重市○○路某電玩店內，收受綽號「阿弟」男子交付
    第二級毒品大麻一包（驗餘淨重０．二三公克）予以持有（起訴書誤繕為施用）
    。嗣於九十一年十一月十日下午四時五十分許，在車路頭街上址，為台北縣警察
    局三重分局查獲，扣得第一級毒品海洛因二包（合計淨重十五．十三公克）、第
    二級毒品安非他命一包（毛重十公克）、電子秤一台、分裝袋二十二個及分裝勺
    三支。又於九十二年四月十日凌晨二時許，在台北市○○○路與延吉街口，為台
    北市政府警察局大安分局查獲，並扣得第一級毒品海洛因一包（淨重０．三二公
    克）、含第一級毒品海洛因殘渣空袋三十二個、第二級毒品安非他命二包（毛重
    一．四公克）、第二級毒品大麻一包（淨重０．二三公克）及電子秤一台等物。
三、案經台北市政府警察局大安分局報請報請台灣台北地方法院檢察署檢察官偵查起
    訴及移送併案審理。
      理  由
一、右揭犯罪事實，迭據被告於偵查中及本院審理時供認不諱，且查：
（一）被告前後為三重分局及大安分局查獲之尿液二瓶（編號三九一九三、0000
      000號），分別送請台灣檢驗科技股份有限公司及台北市立療養院檢驗結果
      ，均呈鴉片及安非他命類陽性反應，此有濫用藥物尿液檢驗報告、煙毒尿液檢
      驗報告書及尿液委驗單各一份在卷可參（見板檢九十一年度毒偵字第三九九四
      卷號卷第五十三頁、第五十四頁及本院卷第四十三頁、第四十四頁）。而被告
      經警查扣之毒品，經送法務部調查局檢驗結果，認係三重分局查獲第一級毒品
      海洛因二包（合計淨重十五．十三公克），大安分局查獲第一級毒品海洛因一
      包（淨重０．三二公克）及第二級毒品大麻一包（淨重０．二三公克）等情，
      此有該局鑑定通知書三紙在卷可參（見同上板檢卷第五十六頁，本院卷第四十
      九頁、第五十頁），並有第二級毒品安非他命一包（毛重十公克）、含第一級
      毒品海洛因殘渣空袋三十二個、第二級毒品安非他命二包（毛重一．四公克）
      等物扣案可佐，足徵被告施用第一級毒品海洛因及第二級毒品安非他命自白與
      事實相符，堪予採信。
（二）檢察官認為被告另有施用第二級毒品大麻犯行，然被告未曾於警訊及偵查中供
      承施用大麻，且其於本院初訊時亦否認施用大麻等情（見本院卷第三十二頁）
      ，而板檢檢察官將被告為三重分局查獲時所親採尿液，送請法務部調查局複驗
      結果，並無大麻毒品反應，本院依職權將被告為大安分局查獲時所親採尿液，
      再送請法務部調查局複驗結果，亦無大麻毒品反應等情，此有該局檢驗通知書
      二份在卷可參（見同上板檢卷第六十二頁及本院卷第五十三頁），雖被告於本
      院審理時改稱曾施用大麻云云，惟被告前後兩次採證之尿液，經送法務部調查
      局以氣相層析質譜儀分析法均無法檢測出有何大麻毒品跡證，則檢察官起訴被
      告施用大麻一節，自乏實據，更不能徒憑被告反覆不一供詞，遽以認定被告施
      用大麻罪行，僅能依被告為警查獲持有大麻事證，認定其持有第二級毒品大麻
      之犯行。
（三）又被告前因施用第二級毒品安非他命案件，先後依台灣板橋地方法院八十七年
      八月五日以八十七年度毒聲字第一一九０號、八十八年一月二十八日以八十八
      年度毒聲字第五二七號裁定送台灣台北看守所附設勒戒處所進行觀察、勒戒二
      次後，均認無繼續施用毒品傾向，並分別經台灣板橋地方法院檢察署檢察官於
      八十七年八月二十八日以八十七年度偵字第一六八二五號、八十七年九月十七
      日以八十七年度偵字第一五七三０號、八十七年十月七日以八十七年度偵字第
      一七六一０號（以上為執行第一次觀察、勒戒），八十八年二月二十三日以八
      十七年度偵字第二四０七七號、八十八年三月二十五日以八十八年度偵字第六
      一八九號（以上為執行第二次觀察、勒戒）為不起訴處分確定。又於八十八年
      間因施用毒品案件，經台灣板橋地方法院於八十八年十二月二十二日判處有期
      徒刑六月，並於八十九年九月二日強制戒治期滿等情，此有前開不起訴處分書
      、判決書（見同上板檢卷第二十九頁至第三十五頁及第六十三頁）及刑案資料
      查註紀錄表在卷可參。是被告施用毒品經二次觀察、勒戒，業經二次不起訴處
      分後，再施用毒品經起訴判刑及一次強制戒治期滿後，五年內四犯本案之施用
      第一、二級毒品案件等情，堪予認定。是本件事證明確，被告犯行洵堪認定。
二、核被告甲○○所為，係犯毒品危害防制條例第十條第一項之施用第一級毒品罪及
    同條第二項之施用第二級毒品罪、同條例第十一條第二項之持有第二級毒品罪（
    大麻部分）。被告持有第一級毒品海洛因及第二級毒品安非他命，既意在供己施
    用，其持有之低度行為應為施用之高度行所吸收，均不另論罪。又檢察官起訴之
    事實雖未敘及被告於九十一年十一月十日下午四時五十分許，在車路頭街上址，
    為台北縣警察局三重分局查獲其施用第一級毒品海洛因及安非他命犯行（即台灣
    板橋地方法院檢察署九十一年度毒偵字第三九九四號移送併案審理部分），然該
    部分事實與公訴人起訴之事實既具有連續犯之裁判上一罪關係，應為起訴效力所
    及，本院自得一併審究。雖檢察官認為被告另有施用第二級毒品大麻犯行，但被
    告為警查獲二次所採集之尿液送驗結果均無任何大麻毒品反應，惟檢察官認此部
    分與前揭已論罪科刑之低度持有第二級毒品（大麻）部分有實質上一罪關係，爰
    不另為無罪諭知。再者，被告先後多次施用第一級毒品海洛因及第二級毒品安非
    他命犯行，時間緊接，犯罪構成要件相同，顯係各基於概括犯意為之，應依刑法
    第五十六條連續犯規定各論一罪之施用第一級毒品及第二級毒品罪，並均加重其
    刑。而被告曾犯有如事實欄一所載之前科紀錄及執行情形，此有台灣高等法院被
    告全國前案紀錄表及刑案查註紀錄表各一份在卷可憑，其於執行完畢後五年之內
    再犯有期徒刑以上之本案三項罪行，為累犯，應依刑法第四十七條規定均加重其
    刑，其中施用第一、二級毒品罪部分並遞加重之。被告所犯前開三罪間，犯意各
    別，行為互殊，應分論併罰。爰審酌被告前因多次施用毒品，業經二次觀察、勒
    戒，並經二次不起訴處分後，又因施用毒品遭起訴判決，並送強制戒治期滿，猶
    不知悔改，再四犯施用第一、二類毒品及持有大麻等犯行，戕害己身，顯乏戒斷
    毒品之意及犯後態度等情狀，分別量處如主文所示之刑，並定應執行之刑，以資
    懲儆。
三、扣案之第一級毒品海洛因二包（合計淨重十五．十三公克）、第一級毒品海洛因
    一包（淨重０．三二公克）、第二級毒品安非他命一包（毛重十公克）、第二級
    毒品安非他命二包（毛重一．四公克）及第二級毒品大麻一包（淨重０．二三公
    克）及含第一級毒品海洛因殘渣空袋三十二個因難與內含之毒品析離，應均視為
    查獲之毒品，應依毒品危害防制條例第十八條前段規定均沒收銷燬之。至於，扣
    案之電子秤二台、分裝袋二十二個及分裝勺三支等物，據被告供陳係供購買毒品
    秤重或分裝之用，顯均與被告施用毒品犯行無關，均不另為沒收之諭知。
據上論斷，應依刑事訴訟法第二百九十九條第一項前段，毒品危害防制條例第十條第
一項、第二項、第十一條第二項、第十八條第一項前段，刑法第十一條前段、第五十
六條、第四十七條、第五十一條第五款，判決如主文。
本案經檢察官孟令士到庭執行職務。
中      華      民      國    九十二    年      七      月    二十五    日
                              臺灣臺北地方法院刑事第一庭
                                  法    官    傅  中  樂
右正本證明與原本無異。
如不服本判決，應於判決送達後十日內，向本院提出上訴狀。
                                  書 記 官    陳  靜  君
中      華      民      國    九十二    年      七      月    二十五    日
附論罪科刑依據法條：
毒品危害防制條例第十條
施用第一級毒品者，處六月以上五年以下有期徒刑。
施用第二級毒品者，處三年以下有期徒刑。
毒品危害防制條例毒品危害防制條例第十一條
持有第一級毒品者，處三年以下有期徒刑、拘役或新台幣五萬元以下罰金
。
持有第二級毒品者，處二年以下有期徒刑、拘役或新台幣三萬元以下罰金
。
持有專供製造或施用毒品之器具者，處一年以下有期徒刑、拘役或新台幣
一萬元以下罰金。


司法院資訊處製作；財團法人民間司法改革基金會備份。
